# 关于母子公司转让联营企业股权

提问人：zylrjq 时间：2021-09-03 08:05:06
请教陈版：A集团公司下属上市公司B公司的非全资子公司C公司持有联营企业D公司25%的股权，A公司持有联营企业25%的股权合计持有D公司50%的股权，因为只是对D公司重大影响所以A公司在合并报表对D公司权益法核算； 2021 年 8 月A公司把持有D公司25%全部转入给C公司，转让完成后C公司持有D公司50%的股权，采用权益法核算；
在交割日 8 月 31 日，A集团合并报表层面转让25%的溢价收益，我认为应该和C公司长期股权投资进行抵消，合并层面不存在转让D公司股权的收益；在交割日A集团合并报表是否考虑溢价部分交易少数股东承担部分，B公司持有C公司79%的股权，A公司持有B上市公65%的股权，我认为转让溢价部分 2 亿元，C公司少数股东应该承担 2 （ _1-79%)=0.42_ 亿元， _B_ 公司少数股东应该承担 _2_ 79%*（1-65%）=0.55亿元，借：少数股东权益0.42+0.55=0.97亿元 贷：资本公积 0.97亿元 ，您看呢？我认为应该这样处理，但是没有找到准则依据，请教陈版，谢谢

回答人：chenyiwei
这是A合并范围内的内部交易，少数股东并不是交易的一方，因此不涉及在合并报表层面确认资本公积变动。